臺灣臺中地方法院刑事判決　　　　　　　94年度訴字第1561號
公　訴　人　臺灣臺中地方法院檢察署檢察官
被　　　告　甲○○
上列被告因違反毒品危害防制條例案件，經檢察官提起公訴（九
十四年度毒偵字第一七九四號）及移送併案審理（九十四年度毒
偵字第二五九九號、第三九００號、第四一五三號），本院合議
庭裁定改以簡式審判程序審理後，判決如下：
    主  文
甲○○連續施用第一級毒品，累犯，處有期徒刑拾月；扣案之海
洛因貳包（驗餘合計淨重零點壹捌公克，包裝重零點柒肆公克）
、含有海洛因之殘渣袋壹個，沒收銷燬之，扣案之注射針筒拾柒
支、橡皮管肆條，均沒收。又連續施用第二級毒品，累犯，處有
期徒刑陸月；扣案之甲基安非他命壹包（毛重零點肆公克）沒收
銷燬之，扣案之吸食器個、塑膠杓子貳支、玻璃球肆個、塑膠
鏟管壹支，均沒收。應執行有期徒刑壹年，扣案之海洛因貳包（
驗餘合計淨重零點壹捌公克，包裝重零點柒肆公克）、含有海洛
因之殘渣袋壹個及甲基安非他命壹包（毛重零點肆公克），均沒
收銷燬之，扣案之注射針筒拾柒支、橡皮管肆條、吸食器個、
塑膠杓子貳支、玻璃球肆個、塑膠鏟管壹支，均沒收。
    事  實
一、甲○○前曾於民國八十五年、八十六年間，因先後違反妨害
    兵役治罪條例、肅清煙毒條例、麻醉藥品管理條例、藥事法
    等罪，經法院各判處有期徒刑七月、三年二月、八月及二年
    ，嗣並經定應執行刑有期徒刑五年六月確定，於八十八年一
    月十五日縮短刑期假釋出監，惟嗣經撤銷假釋並執行殘刑三
    年一月，於九十三年四月十一日縮短刑期執行完畢。復於八
    十九年間，因施用毒品案件，經本院裁定送勒戒處所觀察、
    勒戒後，認有繼續施用毒品之傾向，另經本院以裁定令入戒
    治處所施以強制戒治，於九十年五月十一日停止戒治付保護
    管束，並於九十年十月十日保護管束期滿而執行完畢釋放，
    猶不知悔改，明知海洛因、甲基安非他命已分別列為毒品危
    害防制條例第二條第二項第一款、第二款所稱之第一級、第
    二級毒品，竟於強制戒治執行完畢釋放後之五年內，基於施
    用第一級毒品海洛因之概括犯意，自九十四年二月中旬某日
    起至同年八月七日中午止，平均每隔二至三日，在臺中市○
    區○○街七七號、臺中市北屯區舊社巷十五弄五四號等處，
    以針筒注射之方式，連續施用第一級毒品海洛因多次；另基
    於施用第二級毒品甲基安非他命之概括犯意，於上揭時間、
    地點，以平均每隔七至十日之頻率，且以將甲基安非他命置
    於吸食器內加熱燃燒產生燻煙，再吸食該燻煙之方式，施用
    甲基安非他命多次。嗣先於九十四年三月十八日下午九時三
    十分許，在臺中市○○區○○路與河南路口為警查獲，並扣
    得甲○○所有之第二級毒品甲基安非他命一包（毛重零點四
    公克），再於九十四年三月十九日上午二時許，為警在臺中
    市○區○○街七七號扣得甲○○所有含有毒品海洛因之殘渣
    袋一個（因與毒品海洛因相結合無從分離而應視為毒品）及
    供其施用第一級毒品所用之注射針筒二支、施用第二級毒品
    所用之吸食器一個；復於九十四年四月二十六日下午六時五
    十分許，在臺中市○區○○街與梅川東路口為警查獲，並扣
    得甲○○所有之第一級毒品海洛因二包（驗餘合計淨重零點
    一八公克，包裝重零點七四公克，空包裝袋因與毒品海洛因
    相結合無從分離而應視為毒品）、供其施用第一級毒品所用
    之注射針筒一支；另於九十四年五月十二日下午一時三十五
    分許，在臺中市○區○○街七七號為警查獲，並扣得甲○○
    所有之供施用第一級毒品海洛因所用之注射針筒十二支、橡
    皮管三條及供其施用第二級毒品甲基安非他命所用之吸食器
    一個、塑膠杓子二支；又於九十四年八月八日下午七時五十
    分許，在臺中市北屯區舊社巷十五弄五四號為警查獲，並扣
    得甲○○所有供其施用第一級毒品海洛因所用之注射針筒二
    支、橡皮管一條及供其施用第二級毒品甲基安非他命所用之
    玻璃球四個、吸食器一個、塑膠鏟管一支。
二、案經臺中市警察局第六分局報告臺灣臺中地方法院檢察署檢
    察官偵查起訴及臺中市警察局第二分局、第五分局分別報告
    該署檢察官移送併案審理。
    理  由
一、訊據被告甲○○對於上揭連續施用第一級毒品海洛因多次及
    連續施用第二級毒品甲基安非他命多次等事實均坦承不諱，
    且被告為警查獲時所採集之尿液經送檢驗結果，確呈嗎啡陽
    性反應或甲基安非他命、安非他命及嗎啡之陽性反應或安非
    他命類藥物、鴉片類藥物陽性反應，此有中山醫學大學附設
    醫院藥物濫用檢測中心確認檢驗結果報告三份、該醫院檢驗
    科藥物檢測中心篩檢報告一份附卷可稽，而扣案疑似海洛因
    之白粉經送法務部調查局鑑定結果，確含有海洛因成分，有
    該局九十四年七月五日調科壹字第一二００一六一０六鑑定
    通知書一份在卷可稽。此外，復有扣案之海洛因二包（驗餘
    合計淨重零點一八公克，包裝重零點七四公克，空包裝袋因
    與毒品海洛因相結合無從分離而應視為毒品）、視為第一級
    毒品之含有海洛因殘渣袋一個（因與毒品海洛因相結合無從
    分離而應視為毒品）、注射針筒十七支、橡皮管四條、第二
    級毒品甲基安非他命一包（毛重零點四公克），吸食器三個
    、塑膠杓子二支、玻璃球四個、塑膠鏟管一支足資佐證，足
    認被告上開自白與事實相符。又被告前曾於八十九年間，因
    施用毒品案件，經本院裁定送勒戒處所觀察、勒戒後，認有
    繼續施用毒品之傾向，另經本院以裁定令入戒治處所施以強
    制戒治，於九十年五月十一日停止戒治付保護管束，並於九
    十年十月十日保護管束期滿而執行完畢釋放，有臺灣高等法
    院被告全國前案紀錄表、臺灣臺中地方法院檢察署刑案資料
    查註紀錄表各一份在卷可稽，足認被告係於強制戒治執行完
    畢釋放後之五年內，再犯本件施用毒品之罪。本件事證明確
    ，被告之犯行，洵堪認定。
二、查海洛因、甲基安非他命係屬毒品危害防制條例第二條第二
    項第一款、第二款所稱之第一級、第二級毒品。是核被告甲
    ○○所為，係犯毒品危害防制條例第十條第一項之施用第一
    級毒品罪及同條例第十條第二項之施用第二級毒品罪。又被
    告持有第一級毒品、持有第二級毒品之低度行為各應為施用
    第一級毒品、施用第二級毒品之高度行為所吸收，均不另論
    罪。被告先後多次施用第一級毒品、第二級毒品之犯行，均
    時間緊接，方法相同，觸犯構成要件相同之罪名，顯係各基
    於概括之犯意反覆為之，為連續犯，應依刑法第五十六條之
    規定，各以一罪論，並均加重其刑。而被告所犯施用第一級
    毒品罪與施用第二級毒品罪二罪之間，犯意各別，行為互殊
    ，應予分論併罰。公訴起訴事實雖未敘及被告自九十四年三
    月十八晚上起至同年八月七日中午止，以上揭頻率、方式連
    續施用第一級毒品、第二級毒品等事實，然該二部分犯行業
    據被告於偵、審中坦承不諱，且與經起訴判處有罪之施用第
    一級、第二級毒品部分各有連續犯之裁判上一罪關係，應為
    起訴效力所及，本院自得併予審究，附此敘明。又被告前曾
    於八十五年、八十六年間，因先後違反妨害兵役治罪條例、
    肅清煙毒條例、麻醉藥品管理條例、藥事法等罪，經法院各
    判處有期徒刑七月、三年二月、八月及二年，嗣並經定應執
    行刑有期徒刑五年六月確定，於八十八年一月十五日縮短刑
    期假釋出監，惟嗣經撤銷假釋並執行殘刑三年一月，於九十
    三年四月十一日縮短刑期執行完畢，亦有臺灣臺中地方法院
    檢察署刑案資料查註紀錄表及臺灣高等法院被告全國前案紀
    錄表各一份附卷可參，其受有期徒刑之執行完畢，五年以內
    再犯有期徒刑以上之罪，為累犯，應依刑法第四十七條之規
    定，各就施用第一級毒品、施用第二級毒品罪均遞加重其刑
    。爰審酌被告素行不良，前因施用毒品犯行，經強制戒治後
    猶故態復萌，再施用毒品不輟，無視於毒品對於自身健康之
    戕害及國家對於杜絕毒品犯罪之禁令，惡性非輕，並考量
    本件被告施用毒品之時間、頻率及犯後坦承犯行，尚知悔悟
    ，態度良好等一切情狀，各量處如主文所示之刑，並定其應
    執行之刑，以示懲儆。末查，扣案之海洛因二包（驗餘合計
    淨重零點一八公克，包裝重零點七四公克，空包裝袋因與毒
    品海洛因相結合無從分離而應視為毒品）、含有海洛因之殘
    渣袋一個（因與毒品海洛因相結合無從分離而應視為毒品）
    與甲基安非他命一包（毛重零點四公克），係各屬毒品危害
    防制條例所稱之第一級、第二級毒品，不論屬於犯人與否，
    應依毒品危害防制條例第十八條第一項前段規定沒收銷燬之
    ；另扣案之注射針筒十七支、橡皮管四條與吸食器三個、塑
    膠杓子二支、玻璃球四個、塑膠鏟管一支，均係被告所有，
    且為供其施用第一級、第二級毒品所用之物，業據被告供承
    在卷，應依刑法第三十八條第一項第二款宣告沒收。
三、至移送併案審理部分（九十四年度毒偵字第二五九九號、第
    三九００號、第四一五三號），即被告自九十四年三月間起
    至同年四月二十六日止，在臺中市○○街七七號，連續施用
    第一級毒品海洛因多次、於九十四年四月二十六日下午七時
    二十分許之前九十六小時內某時，施用第二級毒品甲基安非
    他命、自九十四年四月初某日起至同年五月十二日，在上揭
    臺中市○○街七七號居處，連續施用第一級毒品海洛因、於
    九十四年八月七日，在上揭居處施用海洛因一次、於九十四
    年八月七日之前四日內某時，在上揭居處施用甲基安非他命
    一次等之事實，因與上揭公訴人起訴經判處有罪之施用第一
    級毒品、第二級毒品之犯行間各有連續犯之裁判上一罪關係
    ，基於審判不可分之原則，本院自得併予審理，附此敘明。
據上論斷，應依刑事訴訟法第二百七十三條之一第一項、第二百
九十九條第一項前段，毒品危害防制條例第十條第一項、第二項
、第十八條第一項前段、第二十三條第二項，刑法第十一條、第
五十六條、第四十七條、第五十一條第五款、第三十八條第一項
第二款，判決如主文。
中　　華　　民　　國　　94　　年　　9 　　月　　13　　日
                        臺灣臺中地方法院刑事第十一庭
                                法  官  王世華
上為正本係照原本作成
如不服本判決，應於送達後十日內向本院提出上訴狀。
                                書記官  劉易柔
中　　華　　民　　國　　94　　年　　9 　　月　　13　　日
附錄論罪科刑法條
毒品危害防制條例第十條
施用第一級毒品者，處六月以上五年以下有期徒刑。
施用第二級毒品者，處三年以下有期徒刑。
